【裁判字號】    90,易,1115
【裁判日期】    901129
【裁判案由】    妨害自由
【裁判全文】
臺灣桃園地方法院刑事判決                          九十年度易字第一一一五號
    公  訴  人  臺灣桃園地方法院檢察署檢察官
    被      告  丙○○
    選任辯護人  鍾淼雄律師
右列被告因妨害自由案件，經檢察官提起公訴（九十年度偵字第三六五六號），及移
送併辦（九十年度偵字第五三八六號）本院判決如左：
    主      文
丙○○連續無故侵入他人住宅，處拘役伍拾玖日，如易科罰金，以參佰元折算壹日。
    事      實
一、丙○○與第三人甲○○原係男女朋友關係，因甲○○欲與其分手，為挽回感情，
    多次前往甲○○之胞兄乙○○位於桃園縣龍潭鄉九龍村十鄰聯合新村十二號之住
    所糾纏甲○○，因甲○○拒絕復合，乙○○不堪其擾，乃當面告知謝絕進入。丙○○竟基於概括之犯意，先於民國九十年二月七日十八時許，利用乙○○、甲○○均不在家，大門未上鎖之機會，無故侵入上址進入甲○○房內，嗣為乙○○之
    妻莊孟苓發覺始離去。復於同年三月六日十時許，破壞後門門鎖（毀損部分未據
    告訴），無故侵入上址進入甲○○房內欲找甲○○要求復合。嗣為甲○○拒絕，
    及乙○○發覺始離去。
二、案經被害人乙○○、甲○○訴由桃園縣警察局平鎮分局報請台灣桃園地方法院檢
    察署檢察官偵查起訴暨移送併辦。
    理      由
一、訊據被告丙○○固坦承於前揭時、地，進入上址告訴人乙○○、甲○○二人住宅
    之情不諱，惟矢口否認上開犯行，辯稱：均係甲○○允許其入內，伊並非無故侵
    入住宅云云。惟查，被告就九十年二月七日進入乙○○住宅等情，已於警訊中供
    承：伊並沒有經過任何人同意，且於九十年一月二十九日二十三時曾遭乙○○制
    止過等語，並據告訴人乙○○、甲○○二人於警訊及本院審理時指訴綦詳，參以
    甲○○欲與被告丙○○分手，被告丙○○多次前往糾纏遭拒等情，告訴人甲○○
    為避免橫生事端，避之猶恐未及，豈有反而啟門迎其登堂入室之可能？此外，並
    有照片二紙在卷可稽。衡此，足徵告訴人二人所訴屬實，是被告係未經同意強行
    闖入上址告訴人二人住宅之情，狀至鮮明。至於被告欲挽回與告訴人甲○○之感
    情，及告訴人甲○○欲妥善解決與被告之感情糾紛，又為避免因見面發生不測，
    而以電話聯絡，本符常情，自不能以此即推定告訴人甲○○同意被告進入住宅，
    故被告上開所辯係屬卸責之詞，委不可採。本件事證已明，被告犯行洵堪認定，
    應依法論科。
二、核被告所為，係犯刑法第三百零六條第一項之侵入住宅罪。被告先後多次侵入住
    宅之犯行，時間緊接，犯罪構成要件相同，顯係基於概括犯意為之，應依刑法第
    五十六條之規定論以一罪，並依法加重其刑。公訴人雖未就被告九十年三月六日
    侵入住宅之犯行起訴，惟此部分之犯行與本件科刑部分，具有連續犯之裁判上一
    罪之關係，本院自得一併審理，併此敘明。爰審酌被告犯罪動機、目的、手段、
    犯行所生之危害及犯罪後之態度等一切情狀，量處如主文所示之刑，並諭知易科
    罰金之折算標準，以資懲儆。
三、併辦意旨另認被告丙○○於九十年三月六日涉有傷害罪嫌（九十年度偵字第五三
    八六號），移送本院併案審理，訊據被告矢口否認有何傷害犯行，辯稱：係告訴
    人甲○○抓伊之手去掐她脖子，伊並未傷害甲○○；又係因乙○○先毆打伊，伊
    為自衛，所以才反擊造成乙○○受傷，伊並無傷害之故意云云。經查，被告於警
    訊中供稱：伊與甲○○談事情，後來發生爭吵，甲○○抓伊之手去掐她脖子，並
    叫乙○○上樓，乙○○即持木棍毆打伊，伊為了保護自己，所以才搶下木棍反擊
    乙○○等語。可知係因被告要求與告訴人甲○○復合遭拒，及被告訴人乙○○發
    現被告侵入住宅，被告為逃離現場，始另起傷害之故意，故被告就九十年三月六
    日之傷害部分與上開論罪科刑部分並無牽連犯之裁判上一罪關係，自應退回原檢
    察官另行偵辦，附此敘明。
據上論斷，應依刑事訴訟法第二百九十九條第一項前段，刑法第五十六條、第三百零
六條第一項、第四十一條第一項前段，罰金罰鍰提高標準條例第一條前段、第二條，
判決如主文。
本案經檢察官古慧珍到庭執行職務。
中      華      民      國    九十      年     十一     月    二十九    日
                              臺灣桃園地方法院刑事第二庭
                                  法  官 曾 正 耀
右正本證明與原本無異。
如不服本判決，應於判決送達後十日內向本院提出上訴狀( 應附繕本 )，上訴於
臺灣高等法院。
                                   書記官 文 巧 雲
中        華        民        國   九十   年   十一    月     二十九    日
附本件論罪科刑依據之法條：
刑法第三百零六條第一項
無故侵入他人宅、建築物或附連圍繞之土地或船艦者，處一年以下有期徒刑、拘役或
三百元以下罰金。
無故藏匿其內或受退去之要求而仍留滯者亦同。


司法院資訊處製作；財團法人民間司法改革基金會備份。
